【裁判字號】    92,訴,134
【裁判日期】    920530
【裁判案由】    毒品危害防制條例
【裁判全文】
臺灣苗栗地方法院刑事判決                          九十二年度訴字第一三四號
    公  訴  人  臺灣苗栗地方法院檢察署檢察官
    被      告  甲○○
右列被告因毒品危害防制條例案件，經檢察官提起公訴（九十二年度毒偵字第五五號
），本院判決如左：
    主  文
甲○○連續施用第一級毒品，處有期徒刑柒月，扣案之海洛因壹包淨重零點零陸公克
（包裝重零點貳肆公克）沒收銷燬之、注射針筒壹支沒收。又連續施用第二級毒品，
處有期徒刑肆月。應執行有期徒刑拾月；扣案之海洛因壹包淨重零點零陸公克（包裝
重零點貳肆公克）沒收銷燬之、注射針筒壹支沒收。
    事  實
一、甲○○曾於民國（下同）八十九年一月間，因一犯施用毒品案件，經本院裁定送
    觀察、勒戒後，認無繼續施用毒品傾向，由台灣苗栗地方法院檢察署檢察官於八
    十九年二月二十二日以八十九年度毒偵字第二六０號不起訴處分確定。猶不知悔
    改，復基於施用第一級毒品海洛因之概括犯意，自九十一年十月底某日起，至九
    十二年一月七日止，連續在其苗栗縣頭份鎮○○里○○鄰○○街三號住處，以注
    射針筒注射方式，非法施用第一級毒品海洛因多次；又另行起意，自九十一年十
    月底某日起，至九十二年一月七日止，連續在其苗栗縣頭份鎮某友人之住處及其
    上開住處附近之土地公廟，以將安非他命置於玻璃頭內，下以火燒烤吸取其產生
    煙霧之方式，非法施用第二級毒品安非他命三次。嗣於九十二年一月九日下午五
    時許，在苗栗縣頭份鎮土牛里「蔡世家廟」前為警查獲，警方除在甲○○身上扣
    得施用海洛因用之注射針筒一支，及在地上扣得遭甲○○丟棄之海洛因一包淨重
    ０˙０六公克（包裝重０˙二四公克，起訴書記載０˙三公克係送驗前重量）外
    ，並將甲○○帶回派出所採尿送驗，結果發現其尿液同時呈有甲基安非他命及嗎
    啡陽性反應，台灣苗栗地方法院檢察署檢察官因此向本院聲請對甲○○送觀察、
    勒戒，經本院於九十二年一月十日以九十二年度毒聲字第三二號裁定，將甲○○
    送台灣苗栗看守所附設勒戒處所觀察、勒戒後，因認其有繼續施用毒品之傾向，
    除改送強制戒治外，並提起本件公訴。
二、案經苗栗縣警察局頭份分局報請台灣苗栗地方法院檢察署檢察官偵查起訴。
    理  由
一、右揭事實，迭據被告甲○○於警訊時及偵、審中供承不諱，而被告甲○○被警查
    獲時所採尿液，經送請檢驗結果，確同時呈有甲基安非他命及嗎啡陽性反應，有
    中山醫學大學附設醫院藥物濫用檢測中心檢驗報告乙份在卷足憑；另被告甲○○
    被警扣得之白色粉末一包，經送法務部調查局依化學呈色法、氣相層析質譜儀分
    析法鑑定結果，確含有毒品海洛因成分，淨重０˙０六公克（包裝重０˙二四公
    克），有該局九十二年三月四日調科壹字第九九００００五九三號鑑定通知書乙
    紙在卷足憑，並有被告甲○○所有供施打海洛因用之注射針筒一支扣案足資佐證
    ，是被告甲○○自白其有施用毒品之犯行，應堪信為真實。
二、被告甲○○又曾於八十九年一月間，因一犯施用毒品案件，經本院裁定送觀察、
    勒戒後，認無繼續施用毒品傾向，由台灣苗栗地方法院檢察署檢察官於八十九年
    二月二十二日以八十九年度毒偵字第二六０號不起訴處分確定。五年內因二犯本
    件之施用毒品案件，由台灣苗栗地方法院檢察署檢察官向本院聲請觀察、勒戒，
    經本院於九十二年一月十日以九十二年度毒聲字第三二號裁定，將被告甲○○送
    台灣苗栗看守所附設勒戒處所觀察、勒戒後，因認其有繼續施用毒品之傾向，除
    改送強制戒治外，並提起本件公訴，此分別有本院九十二年度毒聲字第三二號刑
    事裁定正本乙件、本院九十二年度毒聲字第八五號刑事裁定正本乙件、刑案資料
    查註紀錄表、台灣高等法院被告全國前案紀錄表、台灣苗栗看守所附設觀察勒戒
    處所出具之有無繼續施用毒品傾向評估標準紀錄表、有無繼續施用毒品傾向證明
    書等在卷足憑。事證明確，被告甲○○符合五年內二犯施用毒品，經送觀察、勒
    戒後認有繼續施用毒品傾向之犯行，洵堪認定。
三、核被告甲○○所為，係犯毒品危害防制條例第十條第一項施用第一級毒品罪、同
    條第二項施用第二級毒品罪。其非法持有海洛因、安非他命之低度行為，應分別
    為施用之高度行為所吸收，均不另論罪。被告甲○○先後多次施用第一級毒品海
    洛因、第二級毒品安非他命之行為，均時間緊接，所犯罪名之構成要件相同，顯
    係分別基於概括之犯意而為，應依連續犯之規定各論以一罪，並均依法加重其刑
    。爰審酌被告甲○○一再非法施用毒品，理應重罰，惟因其所犯僅戕害個人身心
    健康，及犯後能坦白承認等一切情狀，分別量處如主文所示之刑，並定其應執行
    之刑，以資懲儆。
四、至扣案之海洛因一包淨重０˙０六公克（包裝重０˙二四公克，起訴書記載０˙
    三公克係送驗前重量）係毒品，應依毒品危害防制條例第十八條第一項前段之規
    定，沒收銷燬之；另扣案之注射針筒一支，係被告甲○○所有，供其施打海洛因
    所用之物，應依刑法第三十八條第一項第二款之規定，予以宣告沒收。又被告甲
    ○○施用安非他命所用之玻璃頭吸食器，因未據扣案，並無證據證明仍然存在，
    本院不另為沒收之諭知，附此敘明。
五、被告甲○○已向本院供承，其係自九十一年十月底某日起，開始施用第二級毒品
    安非他命，前後共施用約三次，此部分之犯行，雖未經檢察官起訴，惟因與起訴
    施用安非他命部分，有連續犯之裁判上一罪關係，本院自應一併予以審理。
據上論斷，應依刑事訴訟法第二百九十九條第一項前段，毒品危害防制條例第十條第
一項、第二項、第十八條第一項前段，刑法第十一條、第五十六條、第五十一條第五
款、第三十八條第一項第二款，判決如主文。
本案經檢察官洪清秀到庭執行職務。
中      華      民      國      九十二      年      五    月    三十    日
臺灣苗栗地方法院刑事第一庭
                                              法  官  柳  章  峰
右正本證明與原本無異。
如不服本判決，應於判決送達後十日內向本院提出上訴狀( 應附繕本 )。
                                              書記官  歐  明  秀
中      華      民      國      九十二      年      五    月    三十    日
毒品危害防制條例第十條
施用第一級毒品者，處六月以上五年以下有期徒刑。
施用第二級毒品者，處三年以下有期徒刑。


司法院資訊處製作；財團法人民間司法改革基金會備份。
